【裁判字號】    92,訴,1323
【裁判日期】    920530
【裁判案由】    清償借款
【裁判全文】
臺灣高雄地方法院民事判決                        九十二年度訴字第一三二三號
    原      告  板信商業銀行股份有限公司
    法定代理人  丙○○
    訴訟代理人  甲○○
    被      告  戊○○○
    被      告  乙○○○
    被      告  丁○○
右當事人間清償借款事件，本院判決如左：
    主    文
被告應連帶給付原告新台幣貳佰萬元，及自民國八十八年十一月十九日起至清償日止
，按週年利率百分之八點九二五計算之利息，並自民國八十八年十二月十九日起至清
償日止，逾期在六個月以內者，按上開利率百分之十，逾期超過六個月者，按上開利
率百分之二十計付違約金。
訴訟費用由被告連帶負擔。
本判決於原告以新台幣陸拾柒萬元為被告供擔保後，得予假執行。
    事實及理由
一、原告起訴主張：被告於民國八十七年十二月十八日共同開立面額新台幣（下同）
    二百萬元之本票一紙，向原告借用同額款項，約定借款期限為一年，自上開日期
    起至八十八年十二月十八日止，本金屆期一次清償，利息則按月繳納，依週年利
    率百分之九計付，嗣後隨原告基本放款利率調整時加週年利率百分之０．八七五
    機動調整，如逾期償付本息時，即喪失期限利益，全部債務均視為到期，且逾期
    在六個月以內者，按上開利率百分之十，超過六個月者，按上開利率百分之二十
    加計違約金。詎被告僅繳納利息至八十八年十一月十八日（當時依週年利率百分
    之八．九二五計息），屆期亦未清償本金，尚積欠本金二百萬元及利息、違約金
    未清償，為此，求為判令如主文除擔保金額外所示等語。
二、原告主張之事實，業據提出與其所述相符之本票、放款帳戶基本資料、放款利率
    變動一覽表為證，被告均未予爭執，依本院調查結果，原告主張之事實，堪信為
    真。
三、按借用人應於約定期限內，返還與借用物種類、品質、數量相同之物；遲延之債
    務，以支付金錢為標的者，債權人得請求依法定利率計算之遲延利息，但約定利
    率較高者，仍從其約定利息；當事人得約定債務人不履行債務時，應支付違約金
    ，民法第四百七十八條前段、第二百三十三條第一項、第二百五十條第一項分別
    定有明文。次按在票據上簽名者，依票上所載文義負責，二人以上共同簽名時，
    應連帶負責，此為票據法第五條所明定。再者，連帶債務人之債權人，得對於債
    務人中之一人或數人，或其全體，同時或先後請求全部或一部之給付，且連帶債
    務未全部履行前，全體債務人仍負連帶責任，民法第二百七十三條亦有明文。被
    告共同簽發本票向原告借款，因未依約清償本息，依其與原告間之約定，全部債
    務視為到期，而尚欠上述借款、利息、違約金未予清償，從而，原告依消費借貸
    暨票據之法律關係，請求被告連帶給付如主文所示欠款、利息及違約金，洵屬有
    據，應予准許。
四、原告陳明願供擔保請准宣告假執行，核無不合，爰酌定相當擔保金額准許之。
五、結論：本件原告之訴為有理由，依民事訴訟法第八十五條第二項、第三百九十條
    第二項，判決如主文。
中      華      民      國    九十二    年    五    月    三十          日
                                    臺灣高雄地方法院民事第一庭
~B法      官  甯  馨
右為正本係照原本作成。
如不服本判決，應於送達後廿日內，向本院提出上訴狀並表明上訴理由，如於本判決
宣示後送達前提起上訴者，應於判決送達後十日內補提上訴理由書（須附繕本）。
中      華      民      國    九十二    年    五    月    三十          日
~B法院書記官  林麗文
（以下為95年4月24日更正裁定）
臺灣高雄地方法院民事裁定               92年度訴字第1323號
原      告  板信商業銀行股份有限公司
                      設台北縣板橋市○○街18號2 樓
法定代理人  丙○○    住同上
訴訟代理人  甲○○    住高雄市鹽埕區○○○路148號
被      告  戊○○○  高雄市○○區○○路367號14樓
            乙○○○  住高雄縣燕巢鄉○○路374巷10號
            丁○○    住屏東縣滿州鄉○○○路21號
當事人間請求清償借款事件，本院於民國92年5月30日所為之判
決，其正本應更正如下：
  主  文
原判決正本中關於被告戊○○○、丁○○住址之記載，應更正如
本裁定當事人欄所示。
  理  由
一、按判決如有誤寫、誤算或其他類此之顯然錯誤者，法院得依
    聲請或依職權以裁定更正之，其正本與原本不符者亦同，民
    事訴訟法第232 條第1 項定有明文。
二、查本院前開之判決正本有如主文所示之顯然錯誤，應予更正
    。
三、依首開規定，裁定如主文。
中    華    民    國    95    年    4     月    24    日
                  民事第一庭法  官  甯  馨
正本係照原本作成。
如不服本裁定應於送達後10日內向本院提出抗告狀，並繳納裁判
費新台幣1,000元。
中    華    民    國    95    年    4     月    25    日
                            書記官  王美玲


司法院資訊處製作；財團法人民間司法改革基金會備份。
